---
title: "mi primer Rmarkdown"
author: "Christian Emilio Guzmán Heras"
date: "2024-08-27"
output:
  word_document: default
  html_document: default
  pdf_document: default
font: timesNewRoman
fontsize: 16
---

```{r setup, include=FALSE}
knitr::opts_chunk$set(echo = TRUE)
library(DT)
```

# Introducción

en este archivo aprendemos como utilizar Rmarkdown para compilar páginas web o documentos

## Ejemplo de código 1

Vamos a estimar una aproximación del número $e$ con la siguiente expresión 

$$e\approx\lim_{n\rightarrow \infty}1\cdot\left(1+\frac{1}{n} \right)^n$$

Este texto **va en negrita** y este en *italica*

Este es un ejemplo de [vínculo a google](https://.google.com)

## Aproximación del número $e$ de forma númerica

En el siguiente fragmento se aproxima el número $e$ con 1 a 100,000 periodos de recomposición ($n$) en 1 año de un préstamo de un peso al 100\% anualizado.

```{r tabla 1}
# Creamos el objeto valor actual con valor de 1:
VA=1
# Tasa anualidad de rendimiento:
i=1
nTotal=1000
t=1:nTotal
# Tabla de salida
tablaNumeroe=data.frame(
                        t=t,
                        VF=VA*((1+(i/t))^t)
                        )
datatable(tablaNumeroe)
```

El siguiente codigo no se verá pero si el resultado de los cálculos o gráficas generados con el mismo:

```{r figura 1, echo=FALSE}
# Ahora grafico los valores de la tabla del número e:

plot(x=tablaNumeroe$t,y=tablaNumeroe$VF,type="l",col="purple")
```

